

CLÉMENT FARINA

DÉVELOPPEUR WEB



CONTACT



Phone

06-43-98-73-59



Email

clement.farina@live.fr



Address

68 route d'aunay 45130 Meung-sur-loire



FORMATIONS

- 2016 2018 BTSMaintenance des systèmes
 - **CFAI** Centre
- 2014 2016 Bac pro Maintenance des équiepements industriels Lycée Maréchal Leclerc



LANGUES

- Francais
- Anglais



QUALITÉS

- Autonome
- Rigoureux
- Curieux
- Travail en équipe
- Polyvalent



PROFIL

Après plusieurs années d'expérience dans la maintenance industriel, j'ai choisi de faire une reconversion professionnelle en tant que développeur web, je suis passionné et motivé par l'apprentissage de nouvelles technologies et de nouvelles compétences pour atteindre mes objectifs professionnels.



EXPERIENCE

 Autodidacte au développement web

Apprentissage des bases du web, HTLM, CSS, Javascript, petit projet effectué, attestation RGPD MOOC

<u>Technicien Télécom</u>
SNCF:

Octobre 2022 - Janvier 2023

Installation des équipements télécoms, réalisé les demandes de travaux.

<u>Technicien de maintenance</u>
<u>Juin 2021 - Septembre 2022</u>
<u>Gemey Maybellline :</u>

Maintenance corrective et préventive des lignes, changement de formats

Technicien de maintenance
Goupil Industrie :
Juillet 2020 - Mai 2021

Maintenance corrective et préventive des lignes, changement de formats, reconditionnement de pièces.

<u>Technicien de maintenance</u>
Office Dépôt:
Avril 2019 - Juin 2019

Maintenance corrective et préventive des lignes, reconditionnement de pièces, Contrôle visuel/auditif de l'ensemble des convoyeurs/machines.

O Technicien de maintenance Novembre 2018 - Février 2019
Aircos:

Maintenance corrective et préventive, gestion des opérateurs, changement de format, préparation des changements de produits et approvisionnement des lignes.



COMPETENCES

- SolidWorks
- GMAO
- Pack Office
- CX-Programmer
- HTML
- · CSS
- GitHub
- Visual studio code